最高法院刑事判決　　　　　　一○○年度台上字第五七九一號
上　訴　人　台灣高等法院檢察署智慧財產分署檢察官
被　　　告　王梅珍
上列上訴人因被告違反藥事法等案件，不服智慧財產法院中華民
國一○○年七月二十一日第二審更審判決（一○○年度刑智上更
(二)字第四號，起訴案號：台灣基隆地方法院檢察署九十七年度偵
字第三八三五、三八三六號，原判決誤載為九十六年度偵字第三
八三五、三八三六號），提起上訴，本院判決如下：
    主  文
上訴駁回。
    理  由                                               
按刑事妥速審判法於民國九十九年五月十九日公布，其中第九條
自公布後一年即一○○年五月十九日施行，依該條第一項之規定
，除同法第八條情形外，第二審法院維持第一審所為無罪判決，
提起上訴之理由，以該判決所適用之法令牴觸憲法、違背司法院
解釋或違背判例者為限。同條第二項並明定刑事訴訟法第三百七
十七條至第三百七十九條、第三百九十三條第一款規定，於前項
案件之審理，不適用之；故所謂判決違背司法院解釋或判例，自
不包括違背刑事訴訟法第三百七十七條至第三百七十九條及第三
百九十三條第一款有關之司法院解釋、判例。是檢察官對於上開
案件提起第三審上訴，上訴理由書狀應具體敘明原判決有何刑事
妥速審判法第九條第一項各款所列事項，係屬法定要件，如未具
體敘明，自應認其上訴為違背法律上之程式，予以駁回。又所謂
第二審法院維持第一審所為無罪判決，包括第二審法院更審判決
維持第一審所為無罪判決之情形。本件被告王梅珍被訴涉犯藥事
法第八十三條第一項前段之運送偽藥、商標法第八十二條之意圖
販賣而輸入仿冒商標商品及刑法第二百十六條、第二百十條之行
使偽造私文書等罪嫌，原審審理結果，認被告犯罪尚屬不能證明
，因而維持第一審諭知被告無罪之判決，駁回檢察官在第二審之
上訴，已詳述其調查、取捨證據之結果，及無從為被告有罪確信
之得心證理由。檢察官不服原判決，於一○○年八月九日提起第
三審上訴，已在刑事妥速審判法第九條施行後，其得提起上訴之
理由，自應受該特別規定之限制。然其上訴意旨，或以原審未詳
加調查是否被告與「林紹良」自行於九十六年六月二十六日將偽
藥貨物託運至馬祖等地，透過小三通調包退運之模式輸入、運送
「CIALIS/犀利士」、「VIAGRA/威而鋼」仿冒品，嗣後要求陳明
德至英紀公司簽署出口託運單；或以原審未調查鮑民華究係在同
月二十六日或二十八日於英紀公司卸貨，及王欽賜、曾美珠證詞
之憑信性，並「出口託運單」所載託運日期之真正與否；或以原
判決未採納法務部調查局對被告進行測謊後，研判其有說謊之報
告書，亦未就被告及陳文明在基隆機動查緝隊之陳述，就被告主
觀上是否早已知悉託運貨物為偽禁藥一事詳加調查；或以原判決
憑陳明德領貨時，對內裝有偽藥早有認識等情，據認被告非林紹
良之同夥，不唯與經驗法則有違，亦有理由矛盾之違法云云，而
對於原判決究有何適用法令牴觸憲法、違背司法院解釋或違背判
例等情形，除籠統引用司法院釋字第二三八號解釋及本院七十二
年台上字第七○三五號、七十四年台上字第六四四四號判例外，
並未具體敘明。因上開解釋及判例意旨，係就刑事訴訟法第三百
七十九條第十款「應於審判期日調查之證據」而為闡述，上訴意
旨執此所指，核與刑事妥速審判法第九條所定得為第三審上訴之
理由，不相適合，自難謂符合第三審上訴之法定要件。其上訴為
違背法律上之程式，應予駁回。
據上論結，應依刑事訴訟法第三百九十五條前段，判決如主文。
中    華    民    國  一○○  年    十    月  二十六  日
                      最高法院刑事第二庭
                          審判長法官  謝  俊  雄  
                                法官  魏  新  和  
                                法官  徐  文  亮  
                                法官  吳  信  銘  
                                法官  葉  麗  霞  
本件正本證明與原本無異
                                      書  記  官  
中    華    民    國  一○○  年    十    月  二十八  日
                                                       s